【裁判字號】    99,簡上,145
【裁判日期】    990416
【裁判案由】    妨害公務
【裁判全文】
臺灣板橋地方法院刑事判決             99年度簡上字第145號
上  訴  人
即  被  告  甲○○
上列上訴人即被告因妨害公務案件，不服本院98年度簡字第9917
號，民國98年12月29日第一審刑事簡易判決（聲請簡易判決處刑
案號：98年度偵字第28744 號），提起上訴，本院管轄之第二審
合議庭判決如下：
    主  文
上訴駁回。
    事實及理由
一、本案經本院審理結果，認原審以被告甲○○所為，係犯刑法
    第135 條第1 項之妨害公務執行罪，判處其有期徒刑5 月，
    並諭知易科罰金之折算標準以新臺幣1,000 元折算1 日，認
    事用法及量刑均無不當，應予維持，茲引用原審判決書記載
    之事實、證據及理由（如附件）。
二、被告上訴意旨略以：很後悔傷害戒護就醫之管理員郭宗彥，
    當時因精神疾病病發，意識模糊不清，願向郭宗彥道歉，請
    求從輕量刑云云。經查，被告係因與其他收容人起衝突，不
    滿監所管理員郭宗彥之制止而揮拳，斯時精神狀況並無異於
    常人之處等情，業經證人即臺灣臺北看守所管理員郭宗彥到
    庭證述甚詳（見本院卷第61頁）。而被告於另涉強盜等案件
    （案號：臺灣高等法院98年度上訴字第3915號）審理時，為
    同一辯解，經送臺北市立聯合醫院松德院區就其精神狀況鑑
    定，鑑定結果亦認被告為各該強盜等犯行，「目前並無任何
    理由足堪認定黃員（即被告）符合刑法第19條第1 項、第2
    項規定之適用」，有臺北市立聯合醫院99年1 月20日北市醫
    松字第09930019900 號函暨所附精神鑑定報告書1 份在卷可
    稽（見本院卷第54至57頁），被告係因該強盜等案件羈押在
    看守所，本案犯行與之犯罪時間相近，此鑑定意見自可供本
    院判斷被告為系爭妨害公務執行之犯行時有無精神障礙之佐
    參。被告之辯解與前揭證據俱不相符，所辯尚屬無據。另觀
    之原審判決書事實及理由欄第2 項所載，原審係斟酌刑法第
    57條各款所列情狀後，在法定刑內判處被告有期徒刑5 月，
    未見不當之處。是被告以上開理由提起上訴，請求從輕量刑
    ，為無理由，其上訴應予駁回。
據上論斷，應依刑事訴訟法第455 條之1 第1 項、第3 項、第36
8 條、第373 條，判決如主文。
本案經檢察官陳宣每到庭執行職務。
中    華    民    國    99    年    4     月    16    日
                刑事第十五庭審判長法  官  吳幸娥
                                  法  官  廖欣儀
                                  法  官  許炎灶
以上正本證明與原本無異。
不得上訴。
                                  書記官  屠衛民
中    華    民    國    99    年    4     月    16    日
附錄本案論罪科刑法條：刑法第135 條第1 項。
中華民國刑法第135 條（妨害公務執行及職務強制罪）
對於公務員依法執行職務時，施強暴脅迫者，處3 年以下有期徒
刑、拘役或3 百元以下罰金。
意圖使公務員執行一定之職務或妨害其依法執行一定之職務或使
公務員辭職，而施強暴脅迫者，亦同。
犯前2 項之罪，因而致公務員於死者，處無期徒刑或7 年以上有
期徒刑；致重傷者，處3 年以上10年以下有期徒刑。

司法院資訊處製作；財團法人民間司法改革基金會備份。
